---
title: "HT01"
author: "Sara, Cristian, Guillermo"
date: "2023-02-02"
output: html_document
---


```{r setup, include=FALSE}
knitr::opts_chunk$set(echo = TRUE)
```

``` {r}
movies <- read.csv("movies.csv")
```

## Cristian
### 1. Haga una exploración rápida de sus datos, para eso haga un resumen de su conjunto de datos.
``` {r}
summary(movies)
```

## Sara
### 2. Diga el tipo de cada una de las variables (cualitativa ordinal o nominal, cuantitativa continua, cuantitativa discreta) 
```{r}
str(movies)
```
### Tipo de las variables
* id: cualitativa ordinal  
* popularity: cuantitativa continua  
* budget: cuantitativa discreta  
* revenue: cuantitativa discreta  
* original_title: cualitativa nominal  
* originalLanguage: cualitativa nominal  
* title: cualitativa nominal  
* homePage: cualitativa nominal  
* video: cualitativa nominal  
* director: cualitativa nominal  
* runtime: cuantitativa discreta
* genres: cualitativa nominal
* genresAmount: cuantitativa discreta  
* productionCompany: cualitativa nominal  
* productionCoAmount: cuantitativa discreta  
* productionCompantCountry: cualitativa nominal  
* productionCountry: cualitativa nominal  
* productionCountriesAmount: cuantitativa discreta  
* releaseDate: cualitativa nominal  
* voteCount: cuantitativa discreta  
* voteAvg: cuantitativa continua  
* actors: cualitativa nominal  
* actorsPopularity: cuantitativa continua
* actorsCharacter: cualitativa nominal  
* actorsAmount: cuantitativa discreta  
* castWomenAmount: cuantitativa discreta  
* castMenAmount: cuantitativa discreta  

### 3. Investigue si las variables cuantitativas siguen una distribución normal y haga una tabla de frecuencias de las variables cualitativas. Explique todos los resultados.

### popularity 
```{r}
library(nortest)
qqnorm(movies$popularity)
qqline(movies$popularity, col="red")
normP <- lillie.test(movies$popularity)
pnormP <- normP$p.value
```
norm: `r pnormP`

### budget 
```{r}
library(nortest)
qqnorm(movies$budget)
qqline(movies$budget, col="red")
normBud <- lillie.test(movies$budget)
pnormBud <- normBud$p.value
```
norm: `r pnormBud`

### revenue 
```{r}
library(nortest)
qqnorm(movies$revenue)
qqline(movies$revenue, col="red")
normRev <- lillie.test(movies$revenue)
pnormRev <- normRev$p.value
```
norm: `r pnormRev`

### runtime 
```{r}
library(nortest)
qqnorm(movies$runtime)
qqline(movies$runtime, col="red")
normRun <- lillie.test(movies$runtime)
pnormRun <- normRun$p.value
```
norm: `r pnormRun`

### genresAmount
```{r}
library(nortest)
qqnorm(movies$genresAmount)
qqline(movies$genresAmount, col="red")
normGenAm <- lillie.test(movies$genresAmount)
pnormGenAm <- normGenAm$p.value
```
norm: `r pnormGenAm`

## Tabla de frecuencias para variables cualitativas

### original_title
```{r}
#table(movies$originalTitle)
```

### 4.1 ¿Cuáles son las 10 películas que contaron con más presupuesto?
```{r}
library(dplyr)
moviesP <- movies[order(-movies$budget),]
head(select(moviesP, title, budget), 10)
```

### 4.2 ¿Cuáles son las 10 películas que más ingresos tuvieron? 
```{r}
library(dplyr)
moviesP <- movies[order(-movies$revenue),]
head(select(moviesP, title, revenue), 10)
```

### 4.3 ¿Cuál es la película que más votos tuvo?
```{r}
library(dplyr)
moviesP <- movies[order(-movies$voteCount),]
head(select(moviesP, title, voteCount), 1)
```



### 4.4 ¿Cuál es la peor película de acuerdo a los votos de todos los usuarios? 
``` {r}
min_votes <- min(movies$voteAvg)
movie <- movies[movies$voteAvg == min_votes,"title"]
```
La pelicula con menos votos es: `r movie`

### 4.5 ¿Cuántas  películas  se  hicieron  en  cada  año?  ¿En  qué  año  se  hicieron  más películas? Haga un gráfico de barras 

``` {r}
dates <- as.POSIXct(movies[,"releaseDate"], format = "%Y-%m-%d")
years <- sort(c(format(dates, format="%Y")))
release_years = sort(table(years), decreasing = TRUE)
print(summary.factor(factor(years)))
```
```{r}
barplot(table(years))
```
El año con más peliculas estrenadas fue 2021.

### 4.6 ¿Cuál es el género principal de las 20 películas más recientes? ¿Cuál es el género principal que predomina en el conjunto de datos? Represéntelo usando un gráfico

``` {r}
recent_20_movies_genres = head(movies[order(movies$releaseDate, decreasing = TRUE),"genres"],20)
genres_factor <- factor()
for (g in recent_20_movies_genres){
  splitted = unlist(strsplit(g, "|", fixed=T))
  new_factor <- factor(splitted)
  genres_factor <- append(genres_factor, new_factor)
}
f <- unlist(genres_factor)
print(summary.factor(f))
barplot(table(f), horiz = T, main="Peliculas por genero")

```

El genero principal de las 20 peliculas más recientes es drama y comedia.


``` {r}
movies_genres = movies[,"genres"]
genres_factor <- factor()
genres_c <- c()

for (g in movies_genres){
  splitted = unlist(strsplit(g, "|", fixed=T))
  genres_c <- append(genres_c, unlist(strsplit(g, "|", fixed=T))[1])
  
  new_factor <- factor(splitted)
  genres_factor <- append(genres_factor, new_factor)
}
movies$mainGenre <- genres_c
f <- unlist(genres_factor)
print(summary.factor(f))
barplot(table(f), las=2, main="Cantidad de peliculas por genero")

```


### 4.7 ¿Las películas de qué genero principal obtuvieron mayores ganancias? 
``` {r}
distinct_genres <- unique(movies[,"mainGenre"])
ag <- aggregate(movies$revenue, by=list(Genre=movies$mainGenre), FUN=sum)
names(ag)[names(ag) == 'x'] <- 'revenue'
print(summary(ag))
vector <- ag$revenue
names(vector)<-ag$Genre
barplot(vector, las=2, main="Revenue por Genero")
```
Las peliculas de acción han tenido mayores ganancias.

### 4.8 ¿La cantidad de actores influye en los ingresos de las películas?¿se han hecho 
películas con más actores en los últimos años? 
``` {r}
actor_q = movies[, "actorsAmount"]
revenue = movies[, "revenue"]
q = cor(actor_q, revenue, method="spearman")
print(q)
library("ggpubr")
ggscatter(movies, x = "actorsAmount", y = "revenue", 
          add = "reg.line", conf.int = TRUE, 
          cor.coef = TRUE, cor.method = "spearman",
          xlab = "Cantidad de Actores", ylab = "Ganancia")
```

Se puede observar que no hay una correlación evidente entre los ingresos de la película y el número de actores.

### 4.9 ¿Es posible que la cantidad de hombres y mujeres en el  reparto influya en la 
popularidad y los ingresos de las películas? 

``` {r}
#actor_w = movies[, "castWomenAmount"]
#actor_m = movies[, "castMenAmount"]

#revenue = movies[, "revenue"]
#popularity = movies[, "popularity"]

library("ggpubr")
ggscatter(movies, x = "castWomenAmount", y = "popularity", 
          add = "reg.line", conf.int = TRUE, 
          cor.coef = TRUE, cor.method = "pearson",
          xlab = "Cantidad de Mujeres", ylab = "Ganancia")
```




### 4.10 ¿Quiénes son los directores que hicieron las 20 películas mejor calificadas?
``` {r}
order_best_movies <- movies[order(-movies$voteCount),]
result <- order_best_movies[1:20, c("title", "director")]
print(result)
```

### 4.11 ¿Cómo se correlacionan los presupuestos con los ingresos? ¿Los altos presupuestos significan altos ingresos? Haga los gráficos que necesite, histograma, diagrama de dispersión
``` {r}
budget  <- movies$budget
revenue  <- movies$revenue
plot(budget, revenue, pch = 19, col = "lightblue")
abline(lm(revenue ~ budget), col = "red", lwd = 3)
text(paste("Correlation:", round(cor(budget, revenue), 2)), x = 25, y = 95)
```

### 4.15 ¿A qué género principal pertenecen las películas más largas?
``` {r}
long_movies <- movies[order(-movies$runtime), ]
result_five_movies <- long_movies[0:5, ]

for (i in 0:5) {
  cat(result_five_movies$title[i], ":", result_five_movies$genres[i], "\n")
}
```
>>>>>>> d5319cb951a61cfade7f2c46ae18ca9fe0b7e90e
